臺灣桃園地方法院刑事判決　　　　　　100年度審易字第450號
公　訴　人　臺灣桃園地方法院檢察署檢察官
被　　　告　張雲鵬
　　　　　　黃建三
上列被告因竊盜案件，經檢察官提起公訴（100 年度偵緝字第85
、156 號），被告於本院準備程序進行中，就被訴事實均為有罪
之陳述，經本院告知簡式審判程序意旨，並聽取當事人之意見後
，本院裁定依簡式審判程序審理，判決如下：
    主  文
張雲鵬犯如附表所示之罪，均累犯，各處如附表所示之刑。應執
行有期徒刑拾壹月，扣案之剪刀半支沒收。
黃建三犯如附表所示之罪，各處如附表所示之刑。應執行有期徒
刑柒月，如易科罰金，以新臺幣壹仟元折算壹日。
    事實及理由
一、張雲鵬前於民國95年間因恐嚇案件，經本院以96年度桃簡字
    第938 號判處有期徒刑4 月確定，嗣經本院以96年度聲減字
    第6677號減刑減為有期徒刑2 月確定；於96年間復因施用毒
    品案件，經本院以96年度審簡字第50號判處有期徒刑6 月確
    定；再因施用毒品案件，經本院以96年度審訴字第1106號判
    處有期徒刑6 月確定，上開三罪入監接續執行，於97年12月
    10日縮短刑期假釋出監，所餘刑期交付保護管束，已於98年
    3 月11日交付保護管束期滿，未經撤銷假釋，其未執行之刑
    ，以已執行論。詎其仍不知悔改，竟與黃建三共同謀議，推
    由張雲鵬竊取汽車作為交通工具，復由黃建三駕駛該車竊盜
    後共同分贓，謀議既定，二人遂共同意圖為自己不法之所有
    ，基於竊盜之犯意聯絡，分別於附表所示之時、地，以附表
    所示之方式，共同竊取如附表所示之物。嗣於99年8 月26日
    上午9 時30分許，在桃園縣大園鄉○○路○段352 號旁為警
    查獲，並扣得張雲鵬所有供其犯本件如附表編號1 所示竊盜
    犯行所用之剪刀半支。
二、證據名稱：
  (一)被告張雲鵬、黃建三於警詢、檢察官訊問及本院審理時之自
    白。
  (二)證人即被害人陳國珍、展崙鋼鐵股份有限公司負責人郭晉榮
    分別於警詢、檢察官訊問時之證詞。
  (三)如附表證據欄所示之證據。
三、新舊法比較：
    被告於犯罪後，刑法第321 條第1 項業於100 年1 月26日修
    正公布，於100 年1 月28日生效施行。按行為後法律有變更
    者，適用行為時之法律，但行為後之法律有利於行為人者，
    適用最有利於行為人之法律，刑法第2 條第1 項定有明文。
    修正前之刑法第321 條第1 項原規定：「犯竊盜罪而有左列
    情形之一者，處六月以上、五年以下有期徒刑：一、於夜間
    侵入住宅或有人居住之建築物、船艦或隱匿其內而犯之者。
    二、毀越門扇、牆垣或其他安全設備而犯之者。三、攜帶兇
    器而犯之者。四、結夥三人以上而犯之者。五、乘火災、水
    災或其他災害之際而犯之者。六、在車站或埠頭而犯之者。
    」；而修正後刑法第321 條第1 項則規定：「犯竊盜罪而有
    下列情形之一者，處六月以上、五年以下有期徒刑，得併科
    新臺幣十萬元以下罰金：一、侵入住宅或有人居住之建築物
    、船艦或隱匿其內而犯之者。二、毀越門扇、牆垣或其他安
    全設備而犯之者。三、攜帶兇器而犯之者。四、結夥三人以
    上而犯之者。五、乘火災、水災或其他災害之際而犯之者。
    六、在車站、埠頭、航空站或其他供水、陸、空公眾運輸之
    舟、車、航空機內而犯之者。」，比較修正前後關於刑法第
    321 條第1 項之規定，修正後之刑法第321 條第1 項於第1
    款刪除「於夜間」之文字；於第6 款增加「航空站或其他供
    水、陸、空公眾運輸之舟、車、航空機內」之文字，擴大加
    重竊盜罪之適用範圍，使部分修正前原應適用普通竊盜罪論
    罪科刑之情形，於修正後改論以加重竊盜罪論罪科刑，並增
    加得併科罰金新臺幣10萬元之規定，解釋上應以修正前之規
    定對被告較有利，自仍依刑法第2 條第1 項前段規定，適用
    行為時之法律即修正前刑法第321 條第1 項規定論處。
四、應適用之法條：刑事訴訟法第273 條之1 第1 項、第299 條
    第1 項前段、第310 條之2 、第454 條，修正前刑法第321
    條第1 項第3 款，刑法第2 條第1 項前段、第28條、第320
    條第1 項、第47條第1 項、第51條第5 款、第41條第1 項前
    段、第8 項、第38條第1 項第2 款，刑法施行法第1 條之1
    第1 項、第2 項前段，判決如主文。
五、如不服本判決，得自判決送達後10日內，向本院提起上訴。
本案經檢察官呂如琦到庭執行職務。
中    華    民    國    100   年    5     月    30    日
                        刑事庭    法  官  顏世翠
以上正本證明與原本無異。
如不服本判決，應於判決送達後10日內向本院提出上訴狀（應附
繕本），其未敘述上訴理由者，應於上訴期間屆滿後20日內補提
理由書狀於本院，上訴於臺灣高等法院。
                                  書記官  張筆隆
中    華    民    國    100   年    5     月    30    日
附錄本案論罪科刑依據之法條：
中華民國刑法第320 條
（普通竊盜罪、竊佔罪）
意圖為自己或第三人不法之所有，而竊取他人之動產者，為竊盜
罪，處5 年以下有期徒刑、拘役或5 百元以下罰金。
意圖為自己或第三人不法之利益，而竊佔他人之不動產者，依前
項之規定處斷。
前二項之未遂犯罰之。
修正前中華民國刑法第321 條
（加重竊盜罪）
犯竊盜罪而有左列情形之一者，處6 月以上、5 年以下有期徒刑
：
一、於夜間侵入住宅或有人居住之建築物、船艦或隱匿其內而犯
    之者。
二、毀越門扇、牆垣或其他安全設備而犯之者。
三、攜帶兇器而犯之者。
四、結夥三人以上而犯之者。
五、乘火災、水災或其他災害之際而犯之者。
六、在車站或埠頭而犯之者。
前項之未遂犯罰之。
附表：
┌─┬────────┬───────────┬────┬─────────┐
│編│    犯罪時間    │       犯罪事實       │所犯法條│    主      文    │
│號├────────┤                      │        │                  │
│  │    犯罪地點    │                      │        │                  │
├─┼────────┼───────────┼────┼─────────┤
│一│99年8 月26日凌晨│張雲鵬、黃建三共同意圖│第320 條│張雲鵬共同攜帶兇器│
│  │0 時40分許      │為自己不法之所有，基於│第1 項：│竊盜，累犯，處有期│
│  ├────────┤竊盜之犯意聯絡，共同謀│第321 條│徒刑柒月，扣案之剪│
│  │新北市林口區佳林│議竊車，由張雲鵬持其所│第1 項第│刀半支沒收。      │
│  │路17號前        │有客觀上足以對人之生命│3 款    │黃建三共同竊盜，處│
│  │                │、身體、安全構成威脅，│        │有期徒刑肆月，如易│
│  │                │具有危險性可供為兇器使│        │科罰金，以新臺幣壹│
│  │                │用之剪刀半支（黃建三就│        │仟元折算壹日。    │
│  │                │張雲鵬係「攜帶兇器」竊│        │                  │
│  │                │盜，並無認識），竊取陳│        │                  │
│  │                │國珍所有車牌號碼P8-735│        │                  │
│  │                │9 號自用小貨車得手。  │        │                  │
│  ├────────┴───────────┴────┴─────────┤
│  │證據：                                                                │
│  │1.贓物認領保管單、車輛詳細資料報表、桃園縣政府警察局車輛尋獲電腦輸入單│
│  │  、現場照片。                                                        │
│  │2.扣案之剪刀半支。                                                    │
├─┼────────┬───────────┬────┬─────────┤
│二│99年8 月26日凌晨│張雲鵬、黃建三共同意圖│第320 條│張雲鵬共同竊盜，累│
│  │2 時許          │為自己不法之所有，基於│第1 項  │犯，處有期徒刑伍月│
│  ├────────┤竊盜之犯意聯絡，由黃建│        │，如易科罰金，以新│
│  │新北市八里區下罟│三駕駛上開竊得之車牌號│        │臺幣壹仟元折算壹日│
│  │村1 鄰5 之6 號「│碼P8-7359 號自用小貨車│        │。                │
│  │展崙鋼鐵股份有限│，至新北市八里區下罟村│        │黃建三共同竊盜，處│
│  │公司」工地      │1 鄰5 之6 號「展崙鋼鐵│        │有期徒刑肆月，如易│
│  │                │股份有限公司」工地，徒│        │科罰金，以新臺幣壹│
│  │                │手竊取展崙公司所有之鐵│        │仟元折算壹日。    │
│  │                │管2,000 公斤得手。    │        │                  │
│  ├────────┴───────────┴────┴─────────┤
│  │證據：                                                                │
│  │1.贓物認領保管單、現場照片。                                          │
└─┴───────────────────────────────────┘